臺灣高等法院刑事裁定
111年度聲字第2123號
聲  請  人  臺灣高等檢察署檢察官
受  刑  人  游佳倫


上列聲請人因受刑人數罪併罰有二裁判以上，聲請定其應執行之
刑（聲請案號：111年度執聲字第968號），本院裁定如下：
    主  文
游佳倫犯如附表所示各罪所處之刑，應執行有期徒刑拾月，如易
科罰金，以新臺幣壹仟元折算壹日。
    理  由
一、聲請意旨略以：受刑人游佳倫（下稱受刑人）因違反毒品危
    害防制條例等數罪，先後經判決確定如附表所示，應依刑法
    第53條、第51條第5款規定，定其應執行之刑，爰依刑事訴
    訟法第477條第1項規定聲請裁定等語。
二、經查：
　㈠受刑人犯如附表所示各罪，先後經法院分別判處如附表所示
    之刑，均經確定在案，且受刑人所犯如附表所示各罪，其犯
    罪時間均在附表編號1之罪於民國108年6月15日判決確定之
    前，本院係犯罪事實最後判決之法院，有卷附受刑人之前案
    紀錄表及如附表所示各該刑事裁判可參，則檢察官向本院聲
    請定其應執行之刑，經核於法有據。
　㈡審酌受刑人就附表編號1至4所示之施用第二級毒品罪，為戕
    害自我身心健康之行為，考量對於施用毒品犯罪之處罰，係
    側重在透過相當期間之徒刑，藉以隔離毒品、戒除依賴；另
    受刑人犯如附表5至13所示之幫助施用第二級毒品罪，則係
    侵害社會法益之罪，而與上開施用第二級毒品罪之犯罪性質
    不同，且各犯行間具獨立性，自宜酌定相當之執行刑，始足
    以發揮刑罰嚇阻犯罪之功能及達矯治教化之必要程度；兼衡
    如附表編號1至4所示罪刑及編號5至13所示罪刑，分別經合
    併定刑各有期徒刑6月所形成之內部界限，並綜合考量上述
    犯罪性質上之差異及刑罰對策上之不同，及受刑人現年36歲
    之日後復歸社會更生等總體評價，暨其經本院詢問關於定刑
    之意見而未回覆（見本院卷第59至69頁）等一切情狀，乃酌
    定其應執行之刑如主文所示。至於附表編號1至4所示罪刑，
    受刑人雖已執行完畢，惟此僅生檢察官於指揮執行時之扣除
    問題，並非不得合併定其應執行之刑，附此敘明。
三、依刑事訴訟法第477條第1項，刑法第50條第1項前段、第51
    條第5款、第53條、第41條第1項前段、第8項，裁定如主文
    。
中　　華　　民　　國　　111　年　　7　　月　 　 14  　日
                  刑事第二十二庭審判長法　官  王美玲
                                      法　官  葉韋廷
                                      法　官  陳銘壎
以上正本證明與原本無異。
不得抗告。
                                      書記官  吳思葦
中　　華　　民　　國　　111　年　　7　　月　 　 14  　日
附表：受刑人游佳倫定應執行刑案件一覽表
編            號  1 2 3 罪            名  施用第二級毒品 施用第二級毒品 施用第二級毒品 宣     告     刑  有期徒刑2月，如易科罰金，以新台幣1千元折算1日 有期徒刑3月，如易科罰金，以新台幣1千元折算1日 有期徒刑3月，如易科罰金，以新台幣1千元折算1日 犯罪日期（民國）  107年11月9日 108年4月26日 108年6月9日 偵  查 機    關 臺灣新北地方檢察署 臺灣新北地方檢察署 臺灣新北地方檢察署  案    號 107年度毒偵字第9303號 108年度毒偵字第2739、3707號 108年度毒偵字第2739、3707號 最  後  事實審 法    院 臺灣新北地方法院 臺灣新北地方法院 臺灣新北地方法院  案    號 108年度簡字第2695號 108年度簡字第6514號 108年度簡字第6514號  判決日期 108年5月9日 109年1月6日 109年1月6日 確  定    判  決 法    院 臺灣新北地方法院 臺灣新北地方法院 臺灣新北地方法院  案    號 108年度簡字第2695號 108年度簡字第6514號 108年度簡字第6514號  判    決 確定日期 108年6月15日 109年2月25日 109年2月25日 備            註  1.新北地檢署108年度執字第11204號。 2.編號1至4所示之罪刑 　，曾經臺灣新北地方法院以109 年度聲字第1469號裁定合併定刑有期徒刑6 月，並經新北地檢署109 年度執更字第2379號執行完畢。 新北地檢署109年度執 字第3125號。 　  新北地檢署109年度執 字第3125號。  

編            號  4 5 6 罪            名  施用第二級毒品 幫助施用第二級毒品 幫助施用第二級毒品 宣     告     刑  有期徒刑2月，如易科罰金，以新台幣1千元折算1日 有期徒刑2月，如易科罰金，以新台幣1千元折算1日 有期徒刑2月，如易科罰金，以新台幣1千元折算1日 犯罪日期（民國）  108年5月5日 107年12月中某日 108年1月24日 偵  查 機    關 臺灣新北地方檢察署 臺灣新北地方檢察署 臺灣新北地方檢察署  案    號 108年度毒偵字第4738號 109年度偵字第25087號 109年度偵字第25087號 最  後  事實審 法    院 臺灣新北地方法院 臺灣高等法院 臺灣高等法院  案    號 108年度簡字第7641號 111年度上易字第246號 111年度上易字第246號  判決日期 109年1月8日 111年4月27日 111年4月27日 確  定    判  決 法    院 臺灣新北地方法院 臺灣高等法院 臺灣高等法院  案    號 108年度簡字第7641號 111年度上易字第246號 111年度上易字第246號  判    決 確定日期 109年2月25日 111年4月27日 111年4月27日 備            註  新北地檢署109年度執 字第4094號  1.新北地檢署111年度執字第4770號。 2.編號5至13所示之罪刑，曾經臺灣高等法院以111年度上易字第246號刑事判決合併定刑有期徒刑6月 　。  新北地檢署111年度執 字第4770號  

編            號  7 8 9 罪            名  幫助施用第二級毒品 幫助施用第二級毒品 幫助施用第二級毒品 宣     告     刑  有期徒刑2月，如易科罰金，以新台幣1千元折算1日 有期徒刑2月，如易科罰金，以新台幣1千元折算1日 有期徒刑2月，如易科罰金，以新台幣1千元折算1日 犯罪日期（民國）  107年11月某日至同年12月某日 107年11月某日至同年12月某日 107年11月某日至同年12月某日 偵  查 機    關 臺灣新北地方檢察署 臺灣新北地方檢察署 臺灣新北地方檢察署  案    號 109年度偵字第25087號 109年度偵字第25087號 109年度偵字第25087號 最  後  事實審 法    院 臺灣高等法院 臺灣高等法院 臺灣高等法院  案    號 111年度上易字第246號 111年度上易字第246號 111年度上易字第246號  判決日期 111年4月27日 111年4月27日 111年4月27日 確  定    判  決 法    院 臺灣高等法院 臺灣高等法院 臺灣高等法院  案    號 111年度上易字第246號 111年度上易字第246號 111年度上易字第246號  判    決 確定日期 111年4月27日 111年4月27日 111年4月27日 備            註  新北地檢署111年度執 字第4770號 新北地檢署111年度執 字第4770號 新北地檢署111年度執 字第4770號 

編            號  10 11 12 罪            名  幫助施用第二級毒品 幫助施用第二級毒品 幫助施用第二級毒品 宣     告     刑  有期徒刑2月，如易科罰金，以新台幣1千元折算1日 有期徒刑2月，如易科罰金，以新台幣1千元折算1日 有期徒刑2月，如易科罰金，以新台幣1千元折算1日 犯罪日期（民國）  107年11月某日至同年12月某日 107年9月5日 107年10月5日 偵  查 機    關 臺灣新北地方檢察署 臺灣新北地方檢察署 臺灣新北地方檢察署  案    號 109年度偵字第25087號 109年度偵字第25087號 109年度偵字第25087號 最  後  事實審 法    院 臺灣高等法院 臺灣高等法院 臺灣高等法院  案    號 111年度上易字第246號 111年度上易字第246號 111年度上易字第246號  判決日期 111年4月27日 111年4月27日 111年4月27日 確  定    判  決 法    院 臺灣高等法院 臺灣高等法院 臺灣高等法院  案    號 111年度上易字第246號 111年度上易字第246號 111年度上易字第246號  判    決 確定日期 111年4月27日 111年4月27日 111年4月27日 備            註  新北地檢署111年度執 字第4770號 新北地檢署111年度執 字第4770號 新北地檢署111年度執 字第4770號 

編            號  13      （以下空白）      （以下空白） 罪            名  幫助施用第二級毒品   宣     告     刑  有期徒刑2月，如易科罰金，以新台幣1千元折算1日   犯罪日期（民國）  107年11月5日   偵  查 機    關 臺灣新北地方檢察署    案    號 109年度偵字第25087號   最  後  事實審 法    院 臺灣高等法院    案    號 111年度上易字第246號    判決日期 111年4月27日   確  定    判  決 法    院 臺灣高等法院    案    號 111年度上易字第246號    判    決 確定日期 111年4月27日   備            註  新北地檢署111年度執 字第4770號